臺灣高雄地方法院民事裁定
111年度消債聲免字第32號
聲  請  人  
即 債務 人  江國惠  


相  對  人  
即 債權 人  中國信託商業銀行股份有限公司


法定代理人  利明獻  



相  對  人  
即 債權 人  台灣美國運通國際股份有限公司

法定代理人  郭豐賓  


相  對  人  
即 債權 人  國泰世華商業銀行股份有限公司

法定代理人  郭明鑑  
代  理  人  黃怡玲  
相  對  人  
即 債權 人  花旗(台灣)商業銀行股份有限公司


法定代理人  莫兆鴻  

代  理  人  陳正欽  


相  對  人  
即 債權 人  星展(台灣)商業銀行股份有限公司


法定代理人  伍維洪  

相  對  人  
即 債權 人  滙豐(台灣)商業銀行股份有限公司

法定代理人  陳紹宗  


相  對  人  
即 債權 人  渣打國際商業銀行股份有限公司

法定代理人  龐維哲  



相  對  人  
即 債權 人  聯邦商業銀行股份有限公司


法定代理人  林鴻聯  

代  理  人  黃心漪  
相  對  人  
即 債權 人  元大商業銀行股份有限公司



法定代理人  翁健    


代  理  人  黃勝豐  
相  對  人  
即 債權 人  玉山商業銀行股份有限公司


法定代理人  黃男州  

代  理  人  林慧琪  
相  對  人  
即 債權 人  萬榮行銷股份有限公司


法定代理人  呂豫文  
相  對  人  
即 債權 人  台新資產管理股份有限公司

法定代理人  吳統雄  
上列聲請人即債務人因消費者債務清理事件聲請免責，本院裁定
如下：
    主  文
聲請人江國惠應予免責。
    理  由
一、按債務人因消費者債務清理條例（下稱消債條例）第133條
    之情形，受不免責之裁定確定後，繼續清償達該條規定之數
    額，且各普通債權人受償額均達其應受分配額時，得聲請法
    院裁定免責，消債條例第141條定有明文。又債務人繼續清
    償達消債條例第133條規定數額，而依消債條例第141條規定
    聲請法院裁定免責時，法院無裁量餘地，應為免責之裁定（
    司法院97年度第4期民事業務研究會第15號司法院民事廳消
    債條例法律問題研審小組意見參照）。
二、聲請意旨略以：聲請人即債務人(下稱債務人)迭經本院民國
　　101年4月12日100年度消債聲字第163號裁定（下稱第163號
    裁定）以有消債條例第133條之情形為由不予免責確定後，
    已繼續清償達該條規定之數額即新台幣（下同）168,000元
    （如附表），且各普通債權人受償額均達其應受分配額，爰
    依消債條例第141條規定聲請免責等語。
三、經查：
  ㈠債務人於前於97年4月18日聲請更生，經本院97年度消債更字
    第1043號裁定准予開始更生程序後，由本院98年度司執消債
    更字第501號更生事件受理，嗣因債務人逾期未提出更生方
    案，本院99年度消債清字第122號乃裁定開始清算程序，復
    因聲請人斯時名下財產不敷清償財團費用、財團債務，本院
    99年司執消債清字第118號遂裁定清算程序終止，本院第163
     號裁定以債務人有消債條例第133條所定事由，而裁定聲請
    人不免責確定；債務人嗣於109年間雖再聲請裁定免責，然
    因未達消債條例「第133條所定之數額」，且各普通債權人
    受償額均達「依該數額」應受分配額之要件，經本院以109
    年11月30日109年度消債聲免字第74號裁定駁回等情，業經
    本院調取案卷核閱無誤，堪以認定。
  ㈡第163號裁定認債務人於聲請清算前2年間可處分所得扣除必
    要支出之餘額為168,000元，經核並無適用法規顯有錯誤，
    亦無漏未斟酌重要證物之情形，復無發現未經斟酌之新事證
    ，足以影響最低清償額度之認定，應可援用。而債務人主張
    其已按各普通債權人之債權比例償還逾168,000元（如附表
    ），核與債權人陳報還款金額相符，有繳款證明書影本、陳
    報狀附卷可參。是揆諸首揭說明，債務人繼續清償達消債條
    例第133條規定數額，且各普通債權人受償額均達其應受分
    配額時，其聲請免責，即應准許。
四、據上論結，本件債務人之聲請為有理由，爰裁定如主文。
中　　華　　民　　國　　111 　年　　7 　　月　　18　　日
                  民事庭   法　官 蔣志宗
以上正本係照原本作成。
如對本裁定抗告須於裁定送達後10日內向本院提出抗告狀，並繳
納裁判費新台幣1,000元。
中　　華　　民　　國　　111 　年　　7 　　月　　18　　日
                           書記官 林雯琪　　
附表：　　
編號 債 權 人 還款金額（新臺幣） 1 中國信託商業銀行股份有限公司 29,064元 2 台灣美國運通國際股份有限公司 6,166元 3 國泰世華商業銀行股份有限公司 11,894元 4 花旗（台灣）商業銀行股份有限公司 17,842元 5 星展（台灣）商業銀行股份有限公司 16,951元 6 滙豐（台灣）商業銀行股份有限公司 12,533元 7 渣打國際商業銀行股份有限公司 16,750元 8 聯邦商業銀行股份有限公司 21,991元 9 元大商業銀行股份有限公司 5,930元 10 玉山商業銀行股份有限公司 8,635元 11 萬榮行銷股份有限公司 11,810元 12 台新資產管理股份有限公司                  8,450元         總          計        168,016元